臺灣臺南地方法院民事裁定
111年度護字第212號
聲  請  人  臺南市政府社會局

法定代理人  陳榮枝



相  對  人  徐Ａ    姓名年籍住所詳附件
法定代理人  徐Ｂ    姓名年籍住所詳附件
上列當事人間聲請延長安置事件，本院裁定如下：
    主  文
一、准將相對人徐Ａ自民國111年9月28日起至民國111年12月27日
    止延長安置3個月。
二、聲請程序費用新臺幣1,000元由相對人負擔。
    理  由
一、按「兒童及少年有下列各款情形之一者，直轄市、縣（市）
    主管機關應予保護、安置或為其他處置；必要時得進行緊急
    安置：一、兒童及少年未受適當之養育或照顧。二、兒童及
    少年有立即接受醫療之必要，而未就醫。三、兒童及少年遭
    受遺棄、身心虐待、買賣、質押，被強迫或引誘從事不正當
    之行為或工作。四、兒童及少年遭受其他迫害，非立即安置
    難以有效保護」；「直轄市、縣（市）主管機關依前條規定
    緊急安置時，應即通報當地地方法院及警察機關，並通知兒
    童及少年之父母、監護人。但其無父母、監護人或通知顯有
    困難時，得不通知之」；「緊急安置不得超過72小時，非72
    小時以上之安置不足以保護兒童及少年者，得聲請法院裁定
    繼續安置。繼續安置以3個月為限；必要時，得聲請法院裁
    定延長之，每次得聲請延長3個月」，兒童及少年福利與權
    益保障法第56條第1項、第57條第1項及第2項分別定有明文
    。
二、聲請意旨略以：相對人徐Ａ於民國110年3月25日起經聲請人
    緊急安置，並向本院聲請裁定繼續及延長安置至111年9月27
    日止。因相對人徐Ａ之法定代理人徐Ｂ涉及對相對人徐Ａ猥褻
    乙案尚在審理中，而徐Ｂ對相對人徐Ａ確有不當管教之實，雖
    於111年5月20日經開立30小時之強制性親職教育，然徐Ｂ尚
    未執行，評估暫無適切之照顧者，考量相對人徐Ａ無自我照
    顧及保護能力，為維護相對人徐Ａ之生命安全及身心健全發
    展，爰依兒童及少年福利與權益保障法第57條第2項規定，
    聲請准予自111年9月28日起至111年12月27日止延長安置相
    對人徐Ａ3個月等語。
三、經查，聲請人主張上情，此經本院依職權調取前案查詢索引
    卡、前案相關卷宗核閱無誤，且有聲請人指派社工員所作成
    之安置評估報告表1份在卷可稽，堪信聲請人之主張為真實
    。本院審酌相對人徐Ａ尚年幼，自我保護能力不足，其法定
    代理人徐Ｂ於社工員訪視時表示對教養相對人徐Ａ感到束手無
    策，足見徐Ｂ之親職功能尚待提升，目前亦無其他適當親屬
    可協助照顧相對人徐Ａ，故為維護相對人徐Ａ之最佳利益，本
    院認本件有延長安置之必要。是聲請人聲請自111年9月28日
    起至111年12月27日止延長安置相對人徐Ａ3個月，與首揭法
    條規定核無不合，應予准許。
四、依家事事件法第97條，非訟事件法第21條第2項、第24條第1
    項，民事訴訟法第95條、第78條，裁定如主文。
中　　華　　民　　國　　111 　年　　9 　　月　　20　　日
                  家事法庭  法  官  游育倫
以上正本係照原本作成。
如對本裁定抗告須於裁定送達後10日內向本院提出抗告狀。
中　　華　　民　　國　　111 　年　　9 　　月　　20　　日
                             書記官  許哲萍